【裁判字號】    99,抗,167
【裁判日期】    990623
【裁判案由】    聲請撤銷緩刑
【裁判全文】
臺灣高等法院高雄分院刑事裁定           99年度抗字第167號
抗  告  人
即 受 刑人  甲○○
上列抗告人因聲請撤銷緩刑案件，不服臺灣屏東地方法院中華民
國99年4 月30日裁定（99年度撤緩字第37號），提起抗告，本院
裁定如下：
    主  文
抗告駁回。
    理  由
一、本件抗告意旨略以：抗告人在不知情狀況下牽涉另件刑案
    ，當初在審理時因有證人證明與該案無關，抗告人堅不認罪
    。後來檢察官主動提起認罪協商，我有告知在緩刑期間，經
    檢察官與法官當庭討論，檢察官當庭表示只要認罪就不撤銷
    緩刑，法官同意後也告知易科罰金或可服社會服務，否則該
    案判決後抗告人連緩刑刑期1 年1 個月都得服刑。抗告人
    緩刑期間奉公守法。原審撤銷緩刑裁定書第5 項理由，對抗
    告人來說也稍過沈重。希冀考量抗告人在4 年緩刑期間突
    遭此難，抗告人內心之煎熬。抗告人年近60，身體狀況不好
    ，希望能再給重新做人的機會，請撤銷原審撤銷緩刑之裁定
    云云。
二、按受緩刑之宣告，而於緩刑前因故意犯他罪，嗣在緩刑期內
    受6 月以下有期徒刑、拘役或罰金之宣告確定，而足認原宣
    告之緩刑難收其預期效果，有執行刑罰之必要者，得撤銷其
    宣告之緩刑，刑法第75條之1 第1 項第1 款定有明文。又得
    否撤銷緩刑之宣告，除須符合刑法第75條之1 第1 項各款之
    要件外，另賦予法院決定撤銷與否之權限，亦即由法院審核
    是否符合「足認原宣告之緩刑難收其預期效果，而有執行刑
    罰之必要」。故法官應本於合目的性之裁量，妥適審酌被告
    所犯前後數罪間，關於法益侵害之性質、再犯之原因、違反
    法規範之情節是否重大、被告主觀犯意所顯現之惡性及其反
    社會性等情節，是否已使前案原為促使惡性輕微之被告或偶
    發犯、初犯改過自新而宣告之緩刑，已難收其預期之效果，
    而確有執行刑罰之必要。
三、查本件抗告人甲○○前因違反臺灣地區與大陸地區人民關係
    條例案件，經本院以94年度上訴字第1745號判決判處有期徒
    刑1 年1 月，緩刑4 年，於95年5 月19日確定，其於於前開
    緩刑期前之92年6 月19日，再犯違反臺灣地區與大陸地區人
    民關係條例案件，經臺灣屏東地方法院以98年度訴字第771
    號判決判拘役58日減為拘役29日，於99年11月23日確定等情
    ，此有上開各刑事判決及臺灣高等法院被告前案紀錄表在卷
    足憑。是抗告人在緩刑前因故意犯他罪，而在緩刑期內受得
    易科罰金之拘役之宣告確定之事實，堪以認定。
四、茲抗告人於第1 件犯違反臺灣地區與大陸地區人民關係條例
    案件宣告緩刑前，另犯罪質相同之他罪，且緩刑前所為第2
    案所犯違反臺灣地區與大陸地區人民關係條例案件，亦經法
    院判處上開之刑，衡情抗告人犯罪情節已顯嚴重，法治觀念
    淡薄，足認原宣告之緩刑已難收其預期效果，而有執行刑罰
    之必要。原審因而裁定將受刑人所受上開緩刑宣告撤銷，核
    無不合。
五、抗告人雖以上開各情，提起本件抗告，指摘原裁定不當，惟
    查均非適法之抗告理由，其抗告自無理由，應予駁回。
據上論結，應依刑事訴訟法第412 條，裁定如主文。
中    華    民    國    99    年    6     月    23    日
                 刑事第九庭     審判長法  官  莊秋桃
                                      法  官  范惠瑩
                                      法  官  田平安
以上正本與原本無異。
本件不得再抗告。
中    華    民    國    99    年    6     月    23    日
                                  書  記  官  張宗芳

司法院資訊處製作；財團法人民間司法改革基金會備份。
